【裁判字號】    97,聲,2865
【裁判日期】    970929
【裁判案由】    定應執行之刑
【裁判全文】
臺灣桃園地方法院刑事裁定              97年度聲字第2865號
聲  請  人  臺灣桃園地方法院檢察署檢察官
受  刑  人  甲○○
上列聲請人因受刑人數罪併罰有二裁判以上，聲請定其應執行之
刑（96年度執聲字第815號、95年度執更字第723號），本院裁定
如下：
    主  文
甲○○所犯如附表編號1 、2 、3 所示視為已減刑之罪之刑，應
執行有期徒刑壹年，如易科罰金，以銀元佰元，即新臺幣玖佰
元折算壹日。
    理  由
一、本件聲請意旨略以：受刑人因違反毒品危害防制條例等案件
    ，分別經本院判處如附表所示之刑確定在案。經查其所犯上
    開各罪，犯罪時間均在中華民國96年6 月24日以前，且附表
    編號1 、2 、3 所犯之罪核與中華民國九十六年罪犯減刑條
    例第 2條第1 項第3 款規定相符，且受刑人於94年12月19日
    入監服刑，刑期至96年9 月19日期滿，並於96年4 月20日縮
    短刑期假釋出監，依同條例第2 條第2 項前段規定，視為減
    其宣告刑後，，就其視為減得之宣告刑，應依刑法第53條、
    第51條第5 款規定，定其應執行之刑，爰依刑事訴訟法第
    477 條第1 項規定，聲請裁定其應執行之刑等語。
二、按「犯罪在中華民國96年4 月24日以前者，除本條例另有規
    定外，依下列規定減刑：一、死刑減為無期徒刑。二、無期
    徒刑減為有期徒刑二十年。三、有期徒刑、拘役或罰金，減
    其刑期或金額二分之一。緩刑或假釋中之人犯，於本條例施
    行之日起，視為已依前項規定減其宣告刑，毋庸聲請裁定減
    刑。但經撤銷緩刑之宣告或假釋者，仍應依本條例規定聲請
    裁定減刑」，中華民國九十六年罪犯減刑條例第2 條定有明
    文。再按行為後法律有變更者，適用行為時之法律，但行為
    後之法律有利於行為人者，適用最有利於行為人之法律，修
    正後刑法第2 條第1 項定有明文，惟此條規定係規範行為後
    法律變更所生新舊法律比較適用之準據法，本身尚無新舊法
    比較之問題，於新法施行後，應一律適用新法第2 條第1 項
    之規定，為「從舊從輕」之比較（最高法院95年5 月23日95
    年度第8 次刑事庭會議決議參照），而刑法於本件受刑人行
    為後之95年7 月1 日業經修正公布並施行，自應就其相關部
    分為新舊法之比較，合先敘明。另按94年2 月2 日修正公布
    ，並自95年7 月1 日施行之刑法施行法第3 條之1 第3 項規
    定「於94年1 月7 日刑法修正施行前犯併合處罰數罪中之一
    罪，且該數罪均符合第41條第1 項得易科罰金之規定者，適
    用90年1 月4 日修正之刑法第41條第2 項規定」，是依修正
    前刑法第41條第2 項規定，併合處罰之數罪均有同條第1 項
    之情形，其應執行之刑逾6 月者，亦適用第1 項易科罰金之
    規定，就此部分應無進行新舊法比較之問題，惟所諭知易科
    罰金之折算標準，參照最高法院84年度臺非字第452 號裁判
    要旨，仍應擇最有利行為人之法律定之（臺灣高等法院暨所
    屬法院因應新修正刑法施行座談會提案第5 號參照）。再按
    修正前刑法第41條第1 項前段規定（得以銀元1 元以上3 元
    以下折算1 日），並依修正前罰金罰緩提高標準條例第2 條
    規定提高100 倍為銀元100 元以上300 元以下（即新臺幣
    300 元以上900 元以下）折算1 日，修正後刑法第41條第1
    項前段則修正為得以新臺幣1,000 元、2,000 元或3,000 元
    折算1 日（裁判時罰金罰鍰提高標準條例第2 條並已刪除）
    ，自以修正前之折算標準較有利於受刑人而應予適用。末按
    刑法第51條第5 款關於「宣告多數有期徒刑者，於各刑中之
    最長期以上，各刑合併之刑期以下，定其刑期。但不得逾20
    年」之規定，既經修正為「宣告多數有期徒刑者，於各刑中
    之最長期以上，各刑合併之刑期以下，定其刑期。但不得逾
    30 年 」，自應為新舊法之比較，以修正前刑法較有利於本
    件受刑人，依刑法第2 條第1 項前段之規定，仍應依修正前
    刑法，定其應執行之刑。
三、經查，受刑人甲○○因違反毒品危害防制條例等案件，經本
    院分別判處如附表所示之刑確定，並定其應執行有期徒刑2
    年在案，受刑人於94年12月19日入監執行，並於96年4 月20
    日假釋出監，復於96年9 月20日保護管束期滿，此有臺灣高
    等法院被告前案紀錄表、臺灣桃園監獄假釋出獄減刑受刑人
    名冊各1 份附卷可稽，是依上開規定，受刑人所犯如附表所
    示之罪，既因假釋而視為已依中華民國九十六年罪犯減刑條
    例第2 條第1 項之規定減其宣告刑，茲聲請人聲請就附表所
    示之罪定其應執行之刑，本院審核認聲請為正當，應依前述
    意旨定其應執行之刑。
四、刑事訴訟法第477 條第1 項，刑法第2 條第1 項前段、第53
    條，刑法施行法第3 條之1 第3 項，修正前刑法第51條第5
    款、第41條第1 項前段、第2 項，修正前罰金罰鍰提高標準
    條例第2 條，中華民國九十六年罪犯減刑條例第2 條第2 項
    ，裁定如主文。
中    華    民    國    97    年    9    月    29    日
                  刑事第七庭    法  官  蔡羽玄
以上正本證明與原本無異。
如不服本裁定，應於裁定送達後5 日內向本院提出抗告狀。
                                書記官  陳玉芳
中    華    民    國    97    年    10    月    2     日
附表：
┌─────┬──────────┬──────────┬──────────┐
│    編號  │         1          │         2          │          3         │
├─────┼──────────┼──────────┼──────────┤
│    罪名  │普通竊盜            │毒品危害防制條例    │毒品危害防制條例    │
│          │                    │                    │                    │
├─────┼──────────┼──────────┼──────────┤
│  宣告刑  │有期徒刑1年，視為減 │有期徒刑11月，視為減│有期徒刑4 月，視為減│
│          │刑為有期徒刑6月。   │刑為5 月又15日。    │刑為2月。           │
├─────┼──────────┼──────────┼──────────┤
│  所犯法條│刑法第320條         │毒品危害防制條例第10│毒品危害防制條例第10│
│          │                    │條第1項             │條第2項             │
├─────┼──────────┼──────────┼──────────┤
│  犯罪日期│94年9 月11日        │94年5 月16日        │94年5 月17日採尿時起│
│          │                    │                    │回溯96小時某時。    │
├─────┼──────────┼──────────┼──────────┤
│偵查（自訴│臺灣桃園地方法院檢察│臺灣桃園地方法院檢察│臺灣桃園地方法院檢察│
│）機關年度│署93年度偵字第17642 │署97年度毒偵字第2972│署96年度毒偵字第2972│
│及案號    │號                  │號                  │號                  │
├──┬──┼──────────┼──────────┼──────────┤
│  最│法院│臺灣桃園地方法院    │臺灣桃園地方法院    │臺灣桃園地方法院    │
│  後├──┼──────────┼──────────┼──────────┤
│  事│案號│94年度簡上字第266號 │94年度訴字第1751號  │94年度訴字第1751號  │
│  實├──┼──────────┼──────────┼──────────┤
│  審│判決│94年11月23日        │94年11月27日        │94年11月27日        │
│    │日期│                    │                    │                    │
├──┼──┼──────────┼──────────┼──────────┤
│  確│法院│臺灣桃園地方法院    │臺灣桃園地方法院    │臺灣桃園地方法院    │
│  定├──┼──────────┼──────────┼──────────┤
│  判│案號│94年度簡上字第266號 │94年度訴字第1751號  │94年度訴字第1751號  │
│  決├──┼──────────┼──────────┼──────────┤
│    │確定│94年12月19日        │95年2 月6 日        │95年2 月6 日        │
│    │日期│                    │                    │                    │
├──┴──┼──────────┼──────────┼──────────┤
│備註      │臺灣桃園地方法院檢察│臺灣桃園地方法院檢察│臺灣桃園地方法院檢察│
│          │署94年度執字第8024號│署95年度執字第2285號│署95年度執字第2285號│
│          │                    │                    │                    │
└─────┴──────────┴──────────┴──────────┘


司法院資訊處製作；財團法人民間司法改革基金會備份。
